臺灣板橋地方法院民事裁定　　　　　　　96年度小上字第42號
上　訴　人　新光行銷股份有限公司
法定代理人　甲○○
訴訟代理人　乙○○
被 上訴人　 丙○○
　　　　　　　　　　　樓
上列當事人間請求清償債務事件，上訴人對於中華民國96年5 月
14日本院三重簡易庭96年度重小字第1353號第一審判決提起上訴
，本院裁定如下：
    主  文
上訴駁回。
第二審訴訟費用新臺幣壹仟伍佰元由上訴人負擔。
    理  由
一、按對於小額程序之第一審裁判之上訴，非以其違背法令為理
    由，不得為之，民事訴訟法第436 條之24第2 項定有明文。
    所謂判決違背法令係指判決不適用法規或適用不當者而言。
    且依同法第436 條之25規定，上訴狀內應記載上訴理由，並
    表明原判決所違背之法令及其具體內容，以及依訴訟資料可
    認為原判決有違背法令之具體事實，上訴狀或理由書如未依
    此項方法表明者，即難認為已對小額訴訟第一審判決之違背
    法令有具體之指摘，其上訴自非合法。
二、查本件上訴人係對於小額訴訟之第一審判決提起上訴，其上
    訴狀指陳：(一)被上訴人所簽立之申請書左上角已標示「本表
    係向誠泰銀行（現已更名為臺灣新光商業銀行股份有限公司
    ，下稱新光銀行）申請消費性貸款」。且申請書約定事項第
    1 點亦載明：「申請人同意委由誠泰行銷股份有限公司（已
    更名為新光行銷股份有限公司，即上訴人）代向誠泰商業銀
    行申請消費性商品貸款，用以支付向特約商（經銷商）購買
    消費性商品分期付款總價款。」足證該申請書乃消費貸款申
    請書，被上訴人復已承認該申請書為其親簽，是被上訴人與
    新光銀行就系爭貸款新臺幣（下同）48,000元之部分已達成
    合意。新光銀行嗣依申請書約定事項第3 點之約定及被上訴
    人之指示，將貸款款項48,000元撥予被上訴人所指定之帳戶
    ，是新光銀行與被上訴人之消費借貸契約自已成立。(二)被上
    訴人僅繳納二期款項共計4,000 元，自94年8 月30日起即未
    依約還款，依照新光銀行與被上訴人之消費性貸款契約，被
    上訴人除應清償本金44,000元外，另應自逾期日起至清償日
    止，加計百分之20之之遲延利息與違約金。而新光銀行業將
    其對被上訴人之系爭貸款債權移轉與上訴人，上訴人自得依
    法向被上訴人求償。原審未審究申請書及消費性貸款契約書
    內容，即論斷新光銀行與被上訴人間消費借貸關係不存在，
    實難令人折服等語。核其上訴意旨，僅係就原審依職權取捨
    證據而認寵事實之當否為指摘，並未具體指出原審判決有如
    何違背法令情事，更未指明原審判決所違反之法令條項或其
    內容以及依訴訟資料有何判決違背法令具體事實，參諸前開
    說明，自不得謂已合法表明上訴理由，從而本件上訴，顯難
    認為合法，應予駁回。
三、本件第二審裁判費新臺幣1,500 元，應由上訴人負擔，爰確
    定如主文第2 項所示。
四、依民事訴訟法第436 條之32第1 項、第2 項、第444 條第1
    項前段、第436 條之19第1 項、第95條、第78條，裁定如主
    文。
中　　華　　民　　國　　96　　年　　12　　月　　14　　日
                  民事第三庭   審判長法　官　朱耀平
                                     法　官　許月珍
                                     法　官　王瑜玲
以上正本係照原本作成
本裁定不得抗告。
中　　華　　民　　國　　96　　年　　12　　月　　14　　日
                                  書記官　黃美雲
